# 求助陈版：长投 - 权益法核算，被投资公司出现超额亏损的处理

提问人：liushangshen5 时间：2021-10-19 08:05:03
辛苦陈版：
我公司有一家联营企业A公司，占比40%，账面长投原值 300 万，如果今年A公司亏损 1000 万，我公司应该采用哪种处理方式？
①只需要确认长投损益调整-300万和投资收益-300万，剩下的-100万投资损失备查
②确认长投损益调整-300万，预计负债 100 万，投资收益-400万

回答人：chenyiwei
应采用方法①。但是，如果需就该被投资公司的超额亏损承担额外责任的（例如为其对外借款提供担保），则此时还应根据金融工具准则中对财务担保合同的相关规定确认预计负债（预计负债的金额不一定等于超额亏损额）。